【裁判字號】    97,裁,3115
【裁判日期】    970612
【裁判案由】    綜合所得稅
【裁判全文】
最  高  行  政  法  院  裁  定
                                      97年度裁字第3115號
上  訴  人  甲○○
被 上訴 人  財政部臺灣省南區國稅局
代  表  人  乙○○
上列當事人間綜合所得稅事件，上訴人對於中華民國97年3月13
日高雄高等行政法院96年度訴字第879號判決，提起上訴，本院
裁定如下：
    主  文
上訴駁回。
上訴審訴訟費用由上訴人負擔。
    理  由
一、按對於高等行政法院判決之上訴，非以其違背法令為理由，
    不得為之，行政訴訟法第242條定有明文。依同法第243條第
    1項規定，判決不適用法規或適用不當者，為違背法令；而
    判決有同條第2項所列各款情形之一者，為當然違背法令。
    是當事人對於高等行政法院判決上訴，如依行政訴訟法第24
    3條第1項規定，以高等行政法院判決有不適用法規或適用不
    當為理由時，其上訴狀或理由書應有具體之指摘，並揭示該
    法規之條項或其內容；若係成文法以外之法則，應揭示該法
    則之旨趣；倘為司法院解釋或本院之判例，則應揭示該判解
    之字號或其內容。如以行政訴訟法第243條第2項所列各款情
    形為理由時，其上訴狀或理由書，應揭示合於該條項各款之
    事實。上訴狀或理由書如未依此項方法表明，或其所表明者
    與上開法條規定不合時，即難認為已對高等行政法院判決之
    違背法令有具體之指摘，其上訴自難認為合法。
二、本件上訴人對於高等行政法院判決上訴，主張：本件買賣土
    地係上訴人於民國65年間購買並借名登記於張許葉，迨至91
    年間始出售，系爭土地買賣契約效力直接對上訴人發生，復
    依財政部84年7月5日台財稅字第841633008號函釋反面解釋
    與所得稅法第4條第1項第16款規定，自不得對上訴人出售該
    筆土地之所得核課其他所得，原判決為上訴人敗訴判決，難
    謂無違背法令，增加法律所無之限制，違反租稅法定原則。
    原判決援引本院94年度判字第1038號判決、95年度判字第21
    15號判決，係遭強制徵收且當時不得亦不請求移轉土地應有
    部分，與本件為私權買賣且得請求且欲請求之情形不同。另
    實務見解於上開判決作成前見解不一，故難以苛求上訴人知
    悉應申報所得稅，故上訴人漏未申報顯無故意或過失，原判
    決未慮及此且未加以敘明，顯有適用法令不當及判決理由矛
    盾之違法等語，雖以該判決違背法令為由，惟核其上訴理由
    ，係就原審認定上訴人非為系爭坐落高雄縣鳳山市○○○段
    44、78、79地號等三筆土地之土地所有權人，及其確有逃漏
    綜合所得稅行為之取捨證據、認定事實之職權行使，指摘其
    為不當，並就原審所為論斷，泛言其論斷矛盾，而非具體說
    明其有何不適用法規或適用法規不當之情形，並揭示該法規
    之條項或其內容，及合於行政訴訟法第243條第2項所列各款
    之事實，難認對該判決之如何違背法令已有具體之指摘。依
    首開規定及說明，應認其上訴為不合法。
三、據上論結，本件上訴為不合法。依行政訴訟法第249條第1項
    前段、第104條、民事訴訟法第95條、第78條，裁定如主文
    。
中    華    民    國    97    年    6     月    12    日
                    最高行政法院第一庭
                        審判長法官  鄭  淑  貞
                              法官  姜  仁  脩
                              法官  鄭  忠  仁
                              法官  鄭  小  康
                              法官  帥  嘉  寶
以  上  正  本  證  明  與  原  本  無  異
中    華    民    國    97    年    6     月    12    日
                              書記官  郭  育  玎


司法院資訊處製作；財團法人民間司法改革基金會備份。
